【裁判字號】    99,易,1614
【裁判日期】    990818
【裁判案由】    傷害
【裁判全文】
臺灣臺北地方法院刑事判決              99年度易字第1614號
公  訴  人  臺灣臺北地方法院檢察署檢察官
被      告  乙○○
上列被告因傷害案件，經檢察官提起公訴（99年度偵字第11249
號），本院判決如下：
    主  文
乙○○犯強制罪，處拘役拾日，如易科罰金，以新臺幣壹仟元
折算壹日。
    事  實
一、乙○○與甲○○原係男女朋友，於民國99年4 月9 日19時許
    ，在臺北市○○區○○路三段160 號之福華飯店大廳內，雙
    方因故發生口角，乙○○竟基於強制甲○○隨其步出福華飯
    店大門外之犯意，徒手拉扯甲○○，而以此強暴方式，將甲
    ○○拉往福華飯店之大門口，妨害其行使行動自由之權利，
    甲○○於此過程中則受有右手腕瘀傷之傷害。
二、案經甲○○訴由臺北市政府警察局大安分局報請臺灣臺北地
    方法院檢察署檢察官偵查起訴。
    理  由
壹、證據能力部分：
    按被告以外之人於審判外之陳述，雖不符合刑事訴訟法第15
    9條之1至第159條之4之規定，但經當事人於審判程序同意作
    為證據，法院審酌該言詞陳述或書面陳述作成時之情況，認
    為適當者，亦得為證據；當事人、代理人或辯護人於法院調
    查證據時，知有第159條第1項不得為證據之情形，而未於言
    詞辯論終結前聲明異議者，視為有前項之同意；刑事訴訟法
    第159 條之5 第1 項、第2 項分別定有明文。檢察官及被告
    乙○○，對於本判決下列所引用被告以外之人於審判外之陳
    述（包含書面陳述），於本院準備程序及審理時，均表示無
    意見而不予爭執，且迄至言詞辯論終結前亦未再聲明異議，
    本院審酌上開證據資料製作時之情況，尚無違法不當及證明
    力明顯過低之瑕疵之情形，依刑事訴訟法第159 條之5 第2
    項規定，認例外均具有證據能力；本院並於審判期日依法進
    行證據之調查、辯論，當事人於訴訟上程序權利，已受保障
    ，合先敘明。
貳、實體部分：
一、訊據被告固坦承在上開時、地徒手將告訴人甲○○拉往福華
    飯店大門口之事實，惟矢口否認有何強制犯行，辯稱：伊沒
    有強制犯意云云。經查：上開事實，業據證人甲○○於警詢
    及偵訊時證述甚詳（見偵查卷第3 至5 頁、第22、23、26、
    27頁），並有臺北市立聯合醫院仁愛院區驗傷診斷書（見偵
    查卷第8 頁）、福華飯店監視錄影光碟片1 片、翻拍照片13
    張（見偵查卷第9 至11頁、第28至35頁）及本院99年8 月4
    日勘驗筆錄（見本院卷第20頁反面至第21頁）在卷可稽。被
    告雖以前詞置辯，惟被告已自承：伊是要請告訴人出去，但
    是行為是用拉的，伊的出發點不是要傷害告訴人，因為伊往
    外拉，但告訴人往後退等語（見本院卷第22頁正面），則被
    告主觀上顯已知悉其將告訴人往外拉之行為，係違背告訴人
    之意願，被告自具強制之故意甚明。從而，被告前述辯解係
    卸責之詞，不足採信。本件事證明確，被告犯行堪以認定。
二、按刑法第304 條第1 項之強制罪，係以強暴、脅迫為構成要
    件，因此，犯強制罪因而致普通傷害，乃係強暴、脅迫當然
    之結果，除另有傷害故意外，仍祇成立強制罪，而無同法第
    277條第1項之適用，故核被告所為，係犯刑法第304條第1項
    之強制罪。被告強拉告訴人過程中雖致告訴人受有右手腕瘀
    傷之傷害，惟此係在強制犯行中實施強暴手段所造成結果，
    應屬強制犯行之部分行為，不應論以傷害罪，公訴意旨以刑
    法第277 條第1 項傷害罪對被告犯行予以起訴，尚有違誤，
    而起訴書中已就被告強拉告訴人之手等情予以論及，是本院
    爰依刑事訴訟法第300 條變更起訴法條。爰審酌被告因與告
    訴人發生口角而為本件犯行，犯後猶飾詞卸責，暨被告之智
    識程度及犯罪目的、動機、手段、生活狀況等一切情狀，量
    處如主文所示之刑，並諭知易科罰金之折算標準。
據上論斷，應依刑事訴訟法第299 條第1 項前段、第300 條，刑
法第304 條第1 項、第41條第1 項前段，刑法施行法第1 條之1
第1 項、第2 項前段，判決如主文。
本案經檢察官陳國安到庭執行職務。
中    華    民    國    99    年     8    月    18    日
                  刑事第十九庭審判長法  官  林婷立
                                    法  官  吳俊龍
                                    法  官  高若珊
上正本證明與原本無異。
如不服本判決應於收受送達後10日內向本院提出上訴書狀，並應
敘述具體理由；其未敘述上訴理由者，應於上訴期間屆滿後20日
內向本院補提理由書（均須按他造當事人之人數附繕本）「切勿
逕送上級法院」。告訴人或被害人如對於本判決不服者，應具備
理由請求檢察官上訴，其上訴期間之計算係以檢察官收受判決正
本之日期為準。
                                    書記官  游曉婷
中    華    民    國    99    年    8     月    18    日
附錄本案論罪科刑法條：
中華民國刑法第304條
以強暴、脅迫使人行無義務之事或妨害人行使權利者，處3 年以
下有期徒刑、拘役或300 元以下罰金。
前項之未遂犯罰之。

司法院資訊處製作；財團法人民間司法改革基金會備份。
